臺灣高等法院刑事判決　　　　　　　94年度上更(一)字第92號
上　訴　人
即　被　告　丁○○
選任辯護人　羅瑞洋律師
上列上訴人因偽造文書等案件，不服台灣板橋地方法院89年度訴
字第1582號，中華民國90年10月11日第一審判決（起訴案號：台
灣板橋地方法院檢察署89年度偵續字第101號）提起上訴，判決
後經最高法院撤銷發回更審，本院判決如下：
    主  文
原判決關於丁○○部分撤銷。
丁○○無罪。
    理    由
一、公訴事實：
    公訴意旨略以：丁○○係丑○○（另案由臺灣板橋地方法院
    檢察署檢察官通緝中）之子卯○○（業據台灣板橋地方法院
    判決無罪，經本院駁回上訴確定）之妻，卯○○、丁○○與
    丑○○共同意圖為自己不法之所有，並基於概括故意，由丑
    ○○出面擔任互助會會首，先後召集下列民間互助會：（一
    ）民國八十四年十二月一日起至八十八年二月一日止，連同
    會首共計四十會，每會新台幣（下同）三萬元，每月一日開
    標（以下簡稱Ａ會）；（二）八十六年八月十日起至八十九
    年二月十日止，連同會首共計三十二會，每會二萬元，每月
    十日開標（以下簡稱Ｂ會）；（三）八十七年七月十五日起
    至八十九年九月十五日止，連同會首共計二十八會，每會二
    萬元，每月十五日開標（以下簡稱Ｃ會）。詎於八十七年十
    一月初卯○○、丁○○及丑○○等人無故停標前揭三起互助
    會，並潛逃不知去向，活會會員始發現Ａ、Ｂ、Ｃ三會各僅
    存三、十五、二十二個會期，竟仍分別有十二、二十九、三
    十四個活會，而查悉卯○○、丁○○、丑○○利用活會會員
    經常未實際到場標會之機會，先後多次在未受活會會員委託
    之情形下，填寫未署名之標單投標，得標後逕向會員收取會
    款，致使壬○○、子○○○、乙○○○、戊○○○、丙○○
    、寅○○、辛○○○、己○○、甲○、黃郭玉、黃麗凌、周
    君達及其他活會會員不疑有詐，陷於錯誤而如數交付會款，
    足生損害於活會會員。共計以此一方式冒標Ａ會九次、Ｂ會
    十四次、Ｃ會十二次（以上冒標之時間及金額均不詳）案經
    壬○○、子○○○、乙○○○、戊○○○、丙○○、寅○○
    、辛○○○、己○○、甲○告訴偵辦。因認被告丁○○與丑
    ○○所為，係共犯刑法第二百十六條之行使偽造之第二百二
    十條、第二百十條準私文書及同法第三百三十九條第一項之
    詐欺取財罪嫌。
二、法律規定及判決例：
    按犯罪事實應依證據認定，無證據不得推定其犯罪事實；又
    不能證明被告犯罪者，應諭知無罪之判決，刑事訴訟法第一
    百五十四條第二項、第三百零一條第一項分別定有明文。又
    事實之認定，應憑證據，如未能發現相當證據，或證據不足
    以證明，自不能以推測或擬制之方法，為裁判基礎；且認定
    不利於被告之事實須依積極證據，苟積極證據不足為不利於
    被告事實之認定時，即應為有利於被告之認定；另認定犯罪
    事實所憑之證據，雖不以直接證據為限，間接證據亦包括在
    內，然而無論直接證據或間接證據，其為訴訟上之證明，須
    於通常一般之人均不致有所懷疑，而得確信其為真實之程度
    者，始得據為有罪之認定，倘其證明尚未達到此一程度，而
    有合理之懷疑存在而無從使事實審法院得有罪之確信時，即
    應由法院為諭知被告無罪之判決，最高法院四十年台上字第
    八六號、三十年台上字第八一六號、七十六年台上字第四九
    八六號判例可資參照。此外，刑法第二百十條之偽造私文書
    罪，須以無製作權之人冒用他人名義而製作文書為要件，倘
    文書之製作，係經有製作權之人同意或授權為之，即與冒用
    他人名義之要件不合，而難以該罪相繩。
三、起訴論據及被告之供述暨辯解：：
    公訴人認被告丁○○涉有上開罪嫌，無非以被告丁○○與案
    外人丑○○多次共同主持互助會之開標、並向會員收取會款
    等情事，業據告訴人壬○○、子○○○、乙○○○、戊○○○、丙○○、寅○○、辛○○○、己○○、甲○於偵查中指
    述綦詳，並有證人黃郭玉、黃麗凌、周君達證述屬實，復有
    互助會單三紙附卷可稽，被告丁○○既實際主持開標，對於
    該互助會有冒標情形豈有不知之理？又丑○○因年事已高外
    出不便，則被告何以未曾代丑○○將互助會會款交予得標之
    會員？渠等二人共同偽造標單，冒標互助會，再向活會會員
    佯陳不實得標之人，以詐取互助會款之犯嫌，堪予認定等為
    其論據。訊據上訴人即被告丁○○固坦承丑○○於前揭時地
    先後召集三起民間互助會，嗣於八十七年十一月初倒會不知
    去向之事實，然矢口否認有何與丑○○共同冒標詐收活會會
    款情事，辯稱：伊婆婆丑○○以前就有召互助會，倒會時伊
    才嫁給卯○○約四個月，有時會員來繳會錢，伊會下樓去幫
    丑○○拿，再轉交給丑○○，但伊並未參與丑○○之互助會
    ，亦未幫丑○○主持開標或參與冒標等語。
四、本院之判斷：
（一）案外人丑○○擔任互助會會首，先後召集下列民間互助會
      ：（一）八十四年十二月一日起至八十八年二月一日止，
      連同會首共計四十會，每會新台幣（下同）三萬元，每月
      一日下午一時在臺北縣三重市○○路○段十三巷二十號四
      樓住處開標，採內標制（簡稱Ａ會）；（二）八十六年八
      月十日起至八十九年二月十日止，連同會首共計三十二會
      ，每會二萬元，每月十日下午一時在上址開標，採內標制
      （簡稱Ｂ會）；（三）八十七年七月十五日起至八十九年
      九月十五日止，連同會首共計二十八會，每會二萬元，每
      月十五日下午一時在上址開標，採內標制（簡稱Ｃ會），
      及於八十七年十一月初停會等事實，為被告所不爭執，並
      為證人甲○、戊○○○、己○○、辛○○○、壬○○、子
      ○○○、寅○○、庚○○○等人分別於原審及本院審理中
      證實，復有互助會單在卷足憑，堪認屬實。
（二）關於Ａ互助會，據告訴人戊○○○於原審、本院前審（見
      原審九十年六月二十七日訊問筆錄、本院九十一年一月二
      日訊問筆錄、同年三月六日審判筆錄）、告訴人壬○○在
      原審、本院前審（見原審九十年六月二十七日訊問筆錄、
      本院九十一年一月二日訊問筆錄）、告訴人寅○○在原審
      、本院前審（見原審九十年八月七日訊問筆錄、本院九十
      一年一月二日訊問筆錄）、告訴人己○○在原審（見本院
      九十一年一月二日訊問筆錄）、告訴人丙○○在原審、本
      院前審（見原審九十年八月七日訊問筆錄、本院九十一年
      一月二日訊問筆錄、同年三月六日審判筆錄）、證人陳劉
      櫻證在原審（見原審九十年七月十七日訊問筆錄）、告訴
      人子○○○於原審、本院前審（見原審九十年七月十七日
      訊問筆錄、本院九十一年一月二日訊問筆錄）、證人陳鴻
      模在原審（見原審九十年八月七日訊問筆錄）、告訴人陳
      鄭雲在原審、本院前審（見原審九十年六月二十七日訊
      問筆錄、本院九十一年一月二日訊問筆錄）、告訴人乙○○○於原審（見原審九十年九月十一日訊問筆錄）、證人
      王李雲英於原審（見原審九十年八月七日訊問筆錄）、證
      人甲○在本院前審（見本院九十一年一月二日、同年二月
      二十日訊問筆錄）、證人黃郭玉在本院前審（見本院九十
      一年一月二日訊問筆錄）、證人黃麗凌在本院前審（見本
      院九十一年一月二日訊問筆錄）、證人周君達在本院前審
      （見本院九十一年一月二日訊問筆錄）所述，本互助會迄
      八十七年十一月一日投標後宣告倒會時止，應尚餘三個活
      會，除上開已查明之各會員狀況外，尚有真實年籍姓名不
      詳之會員「吳雪」一會（會單編號二六）、「玉鳳」三會
      （會單編號三二至三四）、「阿梅」三會（會單編號三五
      至三七）、「美鳳」二會（會單編號三八、三九）等無從
      傳喚到院說明，然依上開已知之告訴人與證人等所述，倒
      會之時竟尚有十五個活會，是本會固可認至少有冒標十二
      會之情事。另關於Ｂ互助會，據告訴人壬○○於原審（見
      原審九十年六月二十七日訊問筆錄）、告訴人丙○○於原
      審（見原審九十年八月七日訊問筆錄）、告訴人陳鄭雲
      於原審（見原審九十年六月二十七日訊問筆錄）、告訴人
      己○○於原審、本院前審（見原審九十年八月二十八日訊
      問筆錄、本院九十一年一月二日訊問筆錄）、證人陳鴻模
      （見原審九十年八月七日訊問筆錄）、告訴人子○○○指
      於原審（見原審九十年七月十七日訊問筆錄）、證人陳劉
      櫻於原審（見原審九十年七月十七日訊問筆錄）、告訴人
      戊○○○指於原審（見原審九十年七月十七日訊問筆錄）
      、證人廖羅證於原審（見原審九十年八月七日訊問筆錄）
      、告訴人乙○○○於原審（見原審九十年九月十一日訊問
      筆錄）之供述，本互助會僅標到八十七年十月十日，十一
      月十日該次未投標，則該會至倒會時止，應尚餘十六個活
      會，除已查明之各會員狀況外，尚有真實年籍姓名不詳之
      會員「麗玉」三會（會單編號二七至二九）、「阿蘭」二
      會（會單編號三十、三一）等無從傳喚到院說明，然依上
      開告訴人等所述，倒會之時竟尚有二十三個活會，是本會
      固可認至少有冒標七會之情事。惟查並無任何積極證據證
      明被告丁○○與案外人丑○○就偽造標單，冒標互助會，
      再向活會會員佯陳不實得標之人，以詐取互助會款具有犯
      意聯絡及行為之分擔。至於Ｃ互助會，據告訴人己○○、
      陳鄭雲、甲○、子○○○、壬○○、證人蘇芳蘭、證人
      陳劉櫻於原審（告訴人己○○見原審九十年八月二十八日
      訊問筆錄、告訴人陳鄭雲見原審九十年六月二十七日訊
      問筆錄、告訴人甲○見原審九十年六月二十七日訊問筆錄
      、告訴人子○○○見原審九十年七月十七日訊問筆錄、告
      訴人壬○○見原審九十年六月二七日訊問筆錄、證人蘇芳
      蘭見原審九十年八月七日訊問筆錄、證人陳劉櫻見原審九
      十年七月十七日訊問筆錄），證人楊英媚於原審、本院前
      審（證人楊英媚見原審九十年八月二十八日訊問筆錄、本
      院九十一年一月二日訊問筆錄）等人所供，本互助會除會
      首外，開標四次，則該會至倒會時止，正常應尚有二十三
      個活會，依上開告訴人與證人等所述，倒會之時尚有十八
      個活會。該實際查知之剩餘活會會員既未多於停標時應有
      之活會會數，另有真實年籍姓名不詳之癸○○○○○○一
      會（會單編號一）、「阿琴」、「益壽」、「阿珠」、「
      漢隆」、「美子」、「麗玉」各一會（會單編號十七至二
      十、二四、二七）、「阿梅」二會（會單編號二五、二六
      ）等共九會部分有無被冒標，因會首丑○○始終未出庭，
      告訴人均無提供上開會員之真實姓名及連絡地址，以供查
      證，會單亦無記載，丑○○有無冒標此部分之會款，即無
      從查明認定。被告與丑○○間有無犯意聯絡及行為之分擔
      ，自亦無從證明。公訴人認被告與丑○○就此部分亦有冒
      標會款之事實，亦嫌速斷。
（三）按「證人之個人意見或推測之詞，不得作為證據。」，刑
      事訴訟法第一百六十條定有明文，查告訴人戊○○○九十
      一年一月二日及九十一年三月六日於本院前審稱：「丁○○、丑○○常常在開標時有接不詳電話等動作，丁○○並
      把小孩帶出去，所以我懷疑他。」，丙○○於同上筆錄稱
      ：「丁○○我有見過二次，要開標時他出去就有電話進來
      ，然後就說有人標走，所以我懷疑是丁○○出去打電話進
      來。」，周君達、黃郭玉於偵查中稱：「參加過二次開標
      ，開標時丁○○會離開一會兒，電話就會響，丑○○會去
      接，然後就說某未到場之會員得標。」云云，所指縱有被
      告出去時，電話就響之情事，彼等並未親聽來電，如何能
      認定來電之人即為被告，況且依常情而言，被告並不知其
      他會員要以多少金額投標，被告或丑○○如何預知其他人
      之投標金額，故意由被告到外面打電話進來搶標。是上開
      對被告與丑○○共謀之指述，無非是彼等之個人意見或推
      測之詞，應無證據能力。
（四）再查告訴人壬○○於偵審中指稱：被告丁○○有主持過互
      助會開標，亦向會員收過錢，例如八十七年清明節那次開
      標便係丁○○主持，因周女稱丑○○到廟裡去作義工，所
      以我對該次印象深刻，每次那位會員未到場，便說是那位
      會員得標，丁○○亦曾拿我繳會款之支票去兌現等語（見
      臺灣板橋地方法院檢察署八十八年度偵緝字第一一八八號
      卷第二十五頁、第三十一頁、第四十六頁、八十九年度偵
      續字第一０一號卷第二十三頁、原審八十九年十一月十六
      日訊問筆錄）。告訴人戊○○○於偵查中證稱：開標時丑
      ○○主持，丁○○有在旁幫忙，常常在開標過程中就有電
      話進來，丁○○接聽電話後便稱某人要投標，丑○○就填
      寫標單下去投，有時丑○○也會從口袋裡掏出標單說是別
      人委託她投標，有時標單是從丁○○口袋中拿出來等語（
      見上開偵緝字第一一八八號卷第五十二頁背面）。告訴人
      子○○○於原審調查時指稱：丁○○會打電話跟伊說當天
      標會情形，丑○○會來跟伊收會錢，但曾有開標之時，丁○○會帶小孩出去，回來時就拿一張標單稱有人託她標，
      每次她一投下去，那張標單就會得標等語（見原審八十九
      年十一月十六日訊問筆錄）。告訴人丙○○於原審調查時
      亦指稱：開標前幾分鐘，丁○○會出去，接著電話進來，
      這種情形有二、三次，我去繳會錢丁○○有收過，如未去
      繳，丑○○會來收等語（見原審八十九年十一月十六日訊
      問筆錄）。證人己○○於偵查中證稱：丑○○沒空時，丁○○會代收會款，丁○○有參與標會及收會款等語（見上
      開偵緝字第一一八八號卷第四十頁）。證人周君達、黃郭
      玉（均透過告訴人壬○○以「阿雪」義加入Ｂ互助會）於
      偵查中證稱：參加過二次開標，開標時丁○○會離開一會
      兒，電話就會響，丑○○會去接，然後就說是某未到場之
      會員得標，丑○○有填寫標單等語（見上開偵緝字第一一
      八八號卷第四十五頁背面、偵續字第一０一號卷第三十三
      頁）。證人黃麗凌（亦透過告訴人壬○○以「阿雪」義加
      入Ｂ互助會）於偵查中證稱：去投標過一次，會頭丑○○
      寫標單下去投標，然後說是沒有來的人得標等語（見上開
      偵緝字第一一八八號卷第四十五頁、偵續字第一０一號卷
      第三十二頁背面）。綜上所述，本案互助會會首丑○○縱
      有於互助會進行期間，先後多次冒活會會員名義填寫標單
      持以得標，再向各該期活會會員詐收會款之情，惟查互助
      會是合法之社會行為，又因被告是丑○○是媳婦，且是同
      訴人所認定被告參與之行為，如與丑○○之犯罪方法無涉
      ，自難認定被告與丑○○有行為之分擔。又被告丁○○自
      始否認有告訴人所指之「代丑○○主持開標」、「開標過
      程中有異常之受託持標單代標」及「接聽來源不明電話受
      託代標。」之行為，被告丁○○縱有曾代丑○○主持開標
      ，並無證據證明在被告主持開標時，有冒活會會員名義填
      寫標單持以得標之情事，如被告丁○○主持互助會之開標
      ，並無冒標之情事，應不能以此推論被告就公訴人所指丑
      ○○之犯罪行為有行為之分擔或犯意之聯絡。另被告丁○○縱有曾受託持標單代標，惟代標並不表示一定得標，未
      得標，受託持標單代標，難謂有何犯罪之嫌。縱使得標，
      並無證據證明，被告丁○○受託之標單，即為冒活會會員
      名義填寫之標單。如被告丁○○受託持標單代標，並無冒
      標之情事，應不能以此推論被告丁○○就公訴人所指丑○○之犯罪行為有行為之分擔或犯意之聯絡。又被告丁○○
      縱有接聽電話受託代標，惟並無證據證明其係受非會員來
      電委託，而得稱之為來源不明，如被告丁○○接聽電話受
      託代標，並無冒標之情事，應不能以此推論被告就公訴人
      所指丑○○之犯罪行為，有犯意之聯絡或行為之分擔。
（五）起訴書載「詎於八十七年十一月初卯○○、丁○○及丑○○等人無故停標前揭三起互助會，並潛逃不知去向，活會
      會員始發現Ａ、Ｂ、Ｃ三會各僅存三、十五、二十二個會
      期，竟仍分別有十二、二十九、三十四個活會，而查悉卯
      ○○、丁○○、丑○○利用活會會員經常未實際到場標會
      之機會，先後多次在未受活會會員委託之情形下，填寫未
      屬名之標單投標，得標後逕向會員收取會款，致使壬○○
      、子○○○、乙○○○、戊○○○、丙○○、寅○○、辛○○○、己○○、甲○、黃郭玉、黃麗凌、周君達及其他
      活會會員不疑有詐，陷於錯誤而如數交付會款，足生損害
      於活會會員。共計以此一方式冒標Ａ會九次、Ｂ會十四次
      、Ｃ會十二次（以上冒標之時間及金額均不詳）」等語，
      惟被告丁○○究竟與丑○○冒用何人名義製作標單以參與
      詐標會款？在何一互助會之第幾會以多少標息標得會款？
      冒標時活會、死會會員各為何人？詐取會款金額多少？標
      單上為如何之記載，而得認定係屬以私文書論之文書？均
      付之闕如，檢察官顯未盡舉證責任。本院審理中再行訊之
      證人即告訴人甲○、戊○○○、己○○、辛○○○、壬○○、子○○○、寅○○、庚○○○等人，均無一能完整提
      供前開Ａ、Ｂ、Ｃ三個互助會中被告丁○○或丑○○冒用
      何人名義製作標單詐標會款，在何一互助會之第幾會以多
      少標息標得會款，冒標時活會、死會會員各為何人，詐取
      會款金額多少，標單上為如何之記載等事實（見本院94年
      3月8日準備程序筆錄），以供查證，顯不足為論罪之依據
      。又起訴書認定與丑○○二人為共同正犯，惟查共同正犯
      一般是指行為人間具有犯意聯絡及行為分擔。縱依告訴人
      壬○○所言，被告有主持過好幾次開標（被告始終否認曾
      主持過開標），惟被告與丑○○婆媳同住一處，被告偶代
      丑○○收取會款或主持開標或將互助會款交予得標之會員
      ，屬人情之常。除非被告或丑○○於主持開標時，有冒標
      之情形，而於丑○○於主持開標冒標時，被告知情參與，
      否則豈能由被告偶而代丑○○主持開標，就推論被告一定
      知道丑○○有冒標之情事，並具有犯意聯絡及行為分擔？
      而依卷附證據，並無證據證明，就告訴人所指被告或丑○○主持開標時，有冒標之情，而於丑○○於主持開標冒標
      時，被告知情參與情事，依起訴書所載：「被告卯○○、
      丁○○既實際主持開標，對於該互助會有冒標情形豈有不
      知之理？又丑○○因年事已高外出不便，則被告二人何來
      未曾代丑○○將互助會會款交予得標之會員？」云云，就
      如何證明被告與丑○○有犯意聯絡之證據，並未有任何之
      陳述，起訴理由，核屬推測擬制之詞，不符證據法則。
（六）同案被告卯○○（無罪判決確定）供稱：我母丑○○從我
      小時候起便有在召集互助會，本案中許多會員均係多年參
      加我母互助會之會員，我平日另有工作，假日有時會遇到
      會員前來投標，但內容不清楚，有時我會騎車載丑○○去
      收會錢，但我僅單純載母親前往，會錢均係由丑○○親自
      處理，丑○○要倒會時有要我與丁○○回娘家去住，事發
      當天丑○○有拿錢到石碇去給會員甲○，我去石碇找，發
      現丑○○服用藥物意圖自殺，送去萬芳醫院急救，之後丑
      ○○自行離開醫院後不知去向，我不清楚丑○○所召互助
      會之實際狀況，亦未參與冒標等語，均未述及被告丁○○
      於互助會開標時有冒他人名義填寫標單或接聽電話代人投
      標等情事，參以丑○○於民國八十七年十一月四日主訴吞
      服藥物約三十顆，因服用藥物過量至台北市立萬芳醫院急
      診，此有台北市立萬芳醫院九十一年一月二十八日萬院醫
      字第九一一０九號函附卷可稽，而據告訴人壬○○於原審
      調查時稱：卯○○未跟我收會錢，但有載其母丑○○過來
      （見原審八十九年十一月十六日訊問筆錄）。告訴人寅○○稱：每個月會錢皆由丑○○來收，有一次被告卯○○自
      己來，其他大部分由卯○○載丑○○來收（見原審九十年
      八月七日訊問筆錄）。告訴人乙○○○指稱：會錢有時丑
      ○○兒子來收，有時我拿去她家由她媳婦收，我大多開支
      票（見原審九十年九月十一日訊問筆錄）。告訴人甲○稱
      ：會款有時我去丑○○住處繳，有時交丑○○，有時繳給
      丁○○，有時卯○○載丑○○來收，有時卯○○自己來稱
      其母叫他來收（見原審八十九年十二月十三日訊問筆錄）
      ，於原審稱：「十一月四日三點左右丑○○有拿十多萬元
      給我，卯○○是後來五點多才來，我說你母親已經走了，
      但當晚他們就全家失蹤找不到人，我們之間跟會已經有十
      多年」（見原審九十一年二月二十日訊問筆錄）。證人陳
      劉櫻證稱：每次開標我均去看，但未標，每次去時係丑○○主持並收錢，被告卯○○大多外出工作不在，被告丁○○在看孩子（見原審九十年七月十七日訊問筆錄）。證人
      蘇芳蘭證稱：會錢均係丑○○上樓來收，但稱係其子卯○○載她來（見原審九十年八月七日訊問筆錄）。證人廖羅
      證稱：會錢係丑○○來收取，另借丑○○五十三萬元，連
      同會錢共欠伊一百萬元（見原審九十年八月七日訊問筆錄
      ）。證人楊英媚證稱：會錢有時是被告丁○○收，有時是
      丑○○收（見原審九十年八月二十八日訊問筆錄）。告訴
      人丙○○稱：會款多由被告卯○○載丑○○來收錢等語（
      見原審九十年八月七日訊問筆錄）。依上開告訴人與證人
      等所言，得確認被告丁○○所為者，僅係有時會員送繳會
      款時代為收取轉交丑○○而已，而被告丁○○為丑○○之
      兒媳，共同生活，會員送繳會款時由被告丁○○代為收取
      轉交丑○○，應屬人情之常，自難遽認被告丁○○有公訴
      人指訴之犯行。
五、此外，又查無積極證據證明被告丁○○於互助會開標時有冒
    他人名義填寫標單或接聽電話代人投標等情事，似難僅以其
    於開標時在場，或其後載丑○○前往收取會錢之事實，遽認
    其有共同參與冒標詐收會款之行為。本案既乏積極證據足資
    證明被告丁○○有公訴意旨所指之行使偽造準私文書及詐欺
    取財等犯行，而有合理性懷疑之存在，揆諸首揭條文規定及
    判例意旨，被告丁○○所辯應可採信，其被訴犯罪應屬不能
    證明。
六、撤銷改判及理由：
    本件不能證明被告丁○○犯罪，原審失察，遽為論罪科刑，
    顯有違誤，被告丁○○上訴意旨否認犯罪，指摘原判決不當
    ，為有理由，自應由本院將原判決被告部分予以撤銷，並為
    被告無罪之諭知。
七、適用法律：
據上論斷，應依刑事訴訟法第369條第1項前段、第364條、第299
條第1項前段、第301條第1項，判決如主文。
本案經檢察官鄭龍照到庭執行職務。
中    華    民    國    94    年    4     月    22    日
                  刑事第二十一庭審判長法  官  溫耀源
                                      法  官  周政達
                                      法  官  邱同印
以上正本證明與原本無異。
檢察官如不服本判決，應於收受送達後十日內向本院提出上訴書
狀，其未敘述上訴之理由者並得於提起上訴後十日內向本院補提
理由書（均須按他造當事人之人數附繕本）。
                                      書記官  莊昭樹
中    華    民    國    94    年    4     月    22    日
